# 关于境外子公司内控审计

提问人：jwl0102 时间：2021-06-14 16:22:04
请教陈版：
根据《关于主板上市公司分类分批实施企业内部控制规范体系的通知》财办会[2012]30号文件的规定，“其他主板上市公司，应在披露公司年报的同时，披露董事会对公司内部控制的自我评价报告以及注册会计师出具的财务报告内部控制审计报告”。
背景：
境内A公司为沪市主板上市公司，A通过非同一控制下收购欧洲子公司B公司，收购完成后B公司为A公司的重要组成部分，A公司集团审计会计师为X所，子公司B公司审计师为Y所，根据财办会[2012]30号文件的规定，集团会计师X所需要对须对A（涵盖其所有子公司及业务）实施内控审计并出具内控审计报告；
问题：
1 、B公司系境外欧美企业，其内控建立及自我评价是否也须依据五部委联合发布的《企业内部控制配套指引》有关规定来建立健全内控体系？
2 、B公司的年报审计师是否需要依据五部委发布的《企业内部控制配套指引》有关规定来出具内控审计报告？
3 、如B公司的年报审计师不对其内控出具审计报告，A公司为高效成本等考虑不会单独请集团审计师单独对其内控做审计，对此集团审计师需要做哪些工作以来证明B公司内控有效性？或子公司B公司的审计师Y所做哪些工作，集团审计师进行复核？

回答人：chenyiwei
1 、B公司虽然是境外公司，但是境内A股上市公司的子公司，故其也应当按照五部委企业内部控制指引等相关规范建立健全相关内部控制（如果其适用的本国法律对企业内部控制有要求的，则按从严原则执行）。A公司的内控审计师也应当将其纳入内控评价范围。
2 、参考集团审计要求，考虑B公司是否为A集团的重要组成部分，结合财务报表审计中组成部分审计策略的制定，相应确定其内部控制审计的策略。
另可参考：《企业内部控制审计问题解答》（会协[2015]7号）之“七、如果集团企业有部分子公司尚未按照企业内部控制规范体系的标准建立健全其内部控制，注册会计师应当如何考虑其对内部控制审计的影响？”。